臺灣高雄地方法院刑事判決　　　　　　　　　　　　　九十年度訴字第一六六一號
　　公　訴　人　臺灣高雄地方法院檢察署檢察官
　　被　　　告　甲○○
右列被告因違反槍砲彈藥刀械管制條例案件，經檢察官提起公訴（九十年度偵字第一
一八四七號），本院判決如左：
    主  文
甲○○未經許可，持有可發射子彈具有殺傷力之改造手槍，處有期徒刑壹年貳月，併
科罰金新台幣伍萬元。罰金如易服勞役，以新台幣玖佰元即銀元參佰元折算壹日。扣
案仿ＢＥＲＥＴＴＡ之改造手槍壹支（槍枝管制編號0000000000號）沒收
。
    事  實
一、甲○○於民國九十年五月中旬某日，在高雄市○○區○○路之山區竹林內，拾獲
    具殺傷力之仿ＢＥＲＥＴＴＡ廠半自動手槍製造之玩具手槍換裝土造金屬槍管改
    造而成之改造手槍乙支（含彈匣一個，槍枝管制編號0000000000號）
    、及由玩具金屬彈殼加裝直徑約六點三ＭＭ鋼珠而成具有殺傷力之改造子彈一顆
    （業已試射），即未經許可而無故持有上開改造玩具手槍及子彈。嗣於民國九十
    年六月十八日上午五時三十五分許，甲○○攜帶上開槍彈，在高雄市小港區○○
    ○路一九一號大將ＫＴＶ前，因見巡邏員警到達，隨即徒步逃逸至沿海一路一九
    一號旁之防火巷內藏匿，並將上開槍彈丟棄路旁，而遭警逮捕查獲，並扣得上開
    改造玩具手槍一支及子彈一顆（業已試射）。
二、案經高雄市政府警察局小港分局移送臺灣高雄地方法院檢察署檢察官偵查起訴。
    理  由
一、右揭持有槍彈之犯罪事實，業據被告甲○○於警訊及偵審中供承不諱，並有扣案
    上開槍彈足資佐證。又上開槍彈經送內政部警政署刑事警察局鑑驗結果，認：（
    一）送鑑改造手槍壹枝（槍枝管制編號：0000000000號），係仿ＢＥ
    ＲＥＴＴＡ廠半自動手槍製造之玩具手槍換裝土造金屬槍管而成之改造手槍，機
    械性能良好，可擊發適用子彈，認具殺傷力；（二）送鑑子彈一顆，係由玩具金
    屬彈殼加裝直徑約六點三ＭＭ鋼珠而成具有殺傷力之改造子彈，經實際試射，可
    擊發，具殺傷力，有內政部警政署刑事警察局九十年七月六日刑鑑字第一０八五
    一五號鑑驗通知書一紙在卷可稽。被告上開自白與事實相符，堪信為真實。本件
    事證明確，被告犯行堪予認定。
二、按槍砲彈藥刀械管制條例第四條所稱之槍砲、彈藥，依同條例第五條之規定，非
    經中央主管機關許可，不得製造、販賣、運輸、轉讓、出租、出借、持有、寄藏
    或陳列。又槍砲彈藥刀械管制條例第四條第一項第一款之「槍砲」，係指火砲、
    肩射武器、機關槍、衝鋒槍、卡柄槍、自動步槍、普通步槍、馬槍、手槍、鋼筆
    槍、瓦斯槍、麻醉槍、獵槍、空氣槍、魚槍、改造模型槍及其他可發射金屬或子
    彈具有殺傷力之各式槍砲；同條項第二款之「彈藥」，係指前款各式槍砲所使用
    之砲彈、子彈及其他具有殺傷力或破壞性之各類炸彈、爆裂物，是被告所持有之
    前開手槍及子彈，係屬槍砲彈藥刀械管制條例第四條第一項第一款所稱之其他可
    發射子彈具有殺傷力之改造手槍及第二款所稱之彈藥，核被告所為，係犯槍砲彈
    藥刀械管制條例第十一條第四項之未經許可持有其他可發射子彈具殺傷力之改造
    手槍罪及槍砲彈藥刀械管制條例第十二條第四項之未經許可持有子彈罪。又被告
    一行為，同時持有可發射子彈具殺傷力之改造手槍及子彈，係以一行為觸犯數構
    成要件不同之罪，為想像競合犯，依刑法第五十五條前段之規定，應從一重之未
    經許可持有可發射子彈具殺傷力之改造玩具手槍罪論處。爰審酌槍砲、彈藥均屬
    高度危險之物品，非經主管機關許可不得擅自持有，以維社會大眾安全，被告無
    故持有槍彈，且未繳交治安機關，影響社會治安，惟念其並無擁槍自重，持以犯
    案，且事後坦承犯行，態度良好等一切情狀，量處如主文第一項所示之刑，並就
    科處罰金部分諭知罰金易服勞役之折算標準，以示懲儆。扣案之上開槍枝一支，
    具殺傷力，屬違禁物，爰依刑法第三十八條第一項第一款之規定宣告沒收之。至
    扣案之子彈一顆業經試射耗損，已不具殺傷力，非屬違禁物，爰不併為沒收之諭
    知，附此敘明。
三、末按，被告行為後，槍砲彈藥刀械管制條例已於九十年十一月十四日修正公布施
    行，並於同年月十六日生效，刪除修正前槍砲彈藥刀械管制條例第十九條關於「
    犯第十一條等罪而經判處徒刑者，應於刑之執行完畢或赦免後令入勞動場所強制
    工作」之規定，則依刑法第二條第二項「保安處分適用裁判時之法律」之規定，
    本院自無庸為強制工作之諭知，併此敘明。
據上論斷，應依刑事訴訟法第二百九十九條第一項前段，槍砲彈藥刀械管制條例第十
一條第四項，第十二條第四項，刑法第十一條前段，第二條第二項，第五十五條，第
四十二條第二項，第三十八條第一項第一款，罰金罰鍰提高標準條例第二條，現行法
規所定貨幣單位折算新台幣條例第二條，判決如主文。
本案經檢察官李宛凌到庭執行職務。
中      華      民      國      九十一     年    十一    月   二十九    日
                                  臺灣高雄地方法院刑事庭
                                      法  官   廖建瑜
右正本證明與原本無異。
如不服本判決，應於判決送達後十日內，向本院提出上訴狀。
                                      書記官   王翌翔
中      華      民      國      九十一     年    十一    月   二十九    日
槍砲彈藥刀械管制條例第十一條
未經許可，製造、販賣或運輸第四條第一項第一款所稱其他可發射金屬或
子彈具有殺傷力之各式槍砲者，處五年以上有期徒刑，併科新臺幣一千萬
元以下罰金。
未經許可，轉讓、出租或出借前項所列槍砲者，處三年以上十年以下有期
徒刑，併科新臺幣七百萬元以下罰金。
意圖供自己或他人犯罪之用，而犯前二項之罪者，處無期徒刑或七年以上
有期徒刑，併科新臺幣一千萬元以下罰金。
未經許可，持有、寄藏或意圖販賣而陳列第一項所列槍砲者，處一年以上
七年以下有期徒刑，併科新臺幣七百萬元以下罰金。
第一項至第三項之未遂犯罰之。
槍砲彈藥刀械管制條例第十二條
未經許可，製造、販賣或運輸子彈者，處一年以上七年以下有期徒刑，併
科新台幣五百萬元以下罰金。
未經許可，轉讓、出租或出借子彈者，處六月以上五年以下有期徒刑，併
科新台幣三百萬元以下罰金。
意圖供自己或他人犯罪之用，而犯前二項之罪者，處三年以上十年以下有
期徒刑，併科新台幣七百萬元以下罰金。
未經許可，持有、寄藏或意圖販賣而陳列子彈者，處五年以下有期徒刑，
併科新台幣三百萬元以下罰金。
第一項至第三項之未遂犯罰之。
